臺灣彰化地方法院民事裁定
                                    111年度司家聲字第3號
聲  請  人  財團法人法律扶助基金會

法定代理人  范光群  



相  對  人  余佳晏（原名：胡佳晏）    

            余美鳳  

上列聲請人聲請確定訴訟費用額事件，本院裁定如下：
    主  文
相對人應共同給付聲請人之訴訟費用額確定為新臺幣玖仟伍佰元
，及自本裁定送達相對人之翌日起至清償日止，按年息百分之五
計算之利息。
    理  由
一、按依家事事件法第51條規定，家事訴訟事件，除本法別有規
    定者外，準用民事訴訟法之規定。次按法院未於訴訟費用之
    裁判確定其費用額者，第一審受訴法院於該裁判有執行力後
    ，應依聲請以裁定確定之；確定之訴訟費用額，應於裁定送
    達之翌日起，加給按法定利率計算之利息，民事訴訟法第91
    條第1項、第3項分別定有明文。再按基金會就扶助事件適用
    （準用）民事訴訟法第77條之25第1項、第466條之3第1項、
    行政訴訟法第241條之1第3項及其他法律規定，應支出之酬
    金及必要費用，視為訴訟費用之一部。基金會依前項規定支
    出之酬金及必要費用，得向負擔訴訟費用之他造請求；基金
    會或分會並得據受扶助人之執行名義，聲請確定訴訟費用額
    及強制執行，法律扶助法第34條第1、2項定有明文。
二、聲請意旨略以：本院110年度家調裁字第8號否認子女事件，
    經本件聲請人給予上開事件聲請人胡榮盛（下稱胡榮盛）法
    律扶助，上開事件經本院110年度家調裁字第8號裁定確認相
    對人余佳晏（原名：胡佳晏）非相對人余美鳳自聲請人胡榮
    盛受胎所生之婚生子女；聲請程序費用由相對人共同負擔。
    全案業已確定。胡榮盛與相對人余佳晏（原名：胡佳晏）於
    第一審程序中，經法院通知函請至彰化基督教醫院鑑定親子
    關係，由本件聲請人墊付鑑定費用新臺幣（下同）9,500元
    ，此費用為訴訟費用之一部，得向負擔訴訟費用之他造請求
    ，為此聲請確定訴訟費用額等語。
三、經查，聲請人主張之前揭事實，業據本院依職權調閱上開卷
    宗查核屬實，聲請人於第一審支出親子鑑定費用9,500元，
    並有聲請人所提出之彰化基督教醫院門診收據附卷足憑，是
    依本院110年度家調裁字第8號民事裁定，此費用由相對人共
    同負擔。依前揭規定，相對人余佳晏（原名：胡佳晏）及余
    美鳳應共同給付聲請人之訴訟費用額確定為9,500元，並依
    民事訴訟法第91條第3項規定，加給自裁定送達翌日起至清
    償日止，按法定利率即年息百分之五計算之利息。
四、如不服本裁定，應於裁定送達後10日內，以書狀向本院司法
    事務官提出異議。
中華民國111年5月20日
                  家事法庭   司法事務官 陳怡君